【裁判字號】    98,裁,3064
【裁判日期】    981210
【裁判案由】    地價稅
【裁判全文】
最  高  行  政  法  院  裁  定
                                      98年度裁字第3064號
上  訴  人  七嘉光學工業股份有限公司
代  表  人  甲○
被 上訴 人  臺北縣政府稅捐稽徵處
代  表  人  乙○○
上列當事人間地價稅事件，上訴人對於中華民國98年8月20日臺
北高等行政法院98年度訴字第869號判決，提起上訴，本院裁定
如下：
    主  文
上訴駁回。
上訴審訴訟費用由上訴人負擔。
    理  由
一、按對於高等行政法院判決之上訴，非以其違背法令為理由，
    不得為之，行政訴訟法第242條定有明文。依同法第243條第
    1項規定，判決不適用法規或適用不當者，為違背法令；而
    判決有同條第2項所列各款情形之一者，為當然違背法令。
    是當事人對於高等行政法院判決上訴，如依行政訴訟法第24
    3條第1項規定，以高等行政法院判決有不適用法規或適用不
    當為理由時，其上訴狀或理由書應有具體之指摘，並揭示該
    法規之條項或其內容；若係成文法以外之法則，應揭示該法
    則之旨趣，倘為司法院解釋或本院之判例，則應揭示該判解
    之字號或其內容。如以行政訴訟法第243條第2項所列各款情
    形為理由時，其上訴狀或理由書，應揭示合於該條項各款之
    事實。上訴狀或理由書如未依此項方法表明者，即難認為已
    對高等行政法院判決之違背法令有具體之指摘，其上訴自難
    認為合法。
二、本件上訴人所有坐落台北縣汐止市○○段121、122、117、1
    23及118地號土地共計5筆(下稱系爭土地)，經上訴人所屬汐
    止分處於課徵民國96年地價稅時，清查發現系爭土地中之12
    1、122地號土地因87年稅籍資料釐正錯誤，自87年起漏未課
    徵地價稅，遂按一般用地稅率補徵系爭121、122地號土地91
    年至95年地價稅依序為新臺幣（下同）165,690元、165,690
    元、166,778元、166,778元、166,778元。又系爭土地中之1
    17、123地號土地，為乙種工業區，查無工業主管機關核准
    之工廠設立登記資料，是自無按工業用地特別稅率課徵地價
    稅之適用；另系爭土地中之118地號土地使用分區為保護區
    ，依91年1月航照圖所示，未作農業使用，並無土地稅法第2
    2條第1項第1款按田賦課徵之適用，嗣經上訴人所屬汐止分
    處重審認系爭5筆土地應按一般稅率課徵96年地價稅，遂核
    定系爭5筆土地96年地價稅共計為190,703元。上訴人不服，
    申請復查，未獲變更，提起訴願及行政訴訟，均遭駁回，遂
    提起本件上訴。其上訴意旨略以：系爭土地中之121、122、
    117、123地號土地皆為已實施都市計畫內乙種工業區之工業
    用地；118號地號土地上訴人現已作農業使用，原審未經詳
    查，逕依91年至97年12月之航照圖，即認上訴人自91年起即
    未作農業使用，應補徵地價稅，其判決當然違背法令云云，
    雖以該判決違背法令為由，惟核其上訴理由，係就原審取捨
    證據、認定事實之職權行使，指摘其為不當，並就原審已論
    斷者，泛言未論斷，而非具體說明其有何不適用法規或適用
    法規不當之情形，並揭示該法規之條項或其內容，及合於行
    政訴訟法第243條第2項所列各款之事實，難認對該判決之如
    何違背法令已有具體之指摘。依首開規定及說明，應認其上
    訴為不合法。
三、據上論結，本件上訴為不合法。依行政訴訟法第249條第1項
    前段、第104條、民事訴訟法第95條、第78條，裁定如主文
    。
中    華    民    國    98    年    12    月    10    日
                    最高行政法院第五庭
                        審判長法官  黃  璽  君
                              法官  劉  介  中
                              法官  鄭  忠  仁
                              法官  吳  東  都
                              法官  陳  金  圍
以  上  正  本  證  明  與  原  本  無  異
中    華    民    國    98    年    12    月    11    日
                              書記官  王  福  瀛


司法院資訊處製作；財團法人民間司法改革基金會備份。
